【裁判字號】    92,台上,6689
【裁判日期】    921127
【裁判案由】    違反槍砲彈藥刀械管制條例
【裁判全文】
最高法院刑事判決                              九十二年度台上字第六六八九號
    上  訴  人  甲○○
    選任辯護人  吳文虎律師
右上訴人因違反槍砲彈藥刀械管制條例案件，不服台灣高等法院台中分院中華民國九
十年六月七日第二審判決（八十九年度上訴字第二一九九號，起訴案號：台灣彰化地
方法院檢察署八十九年度偵字第三六五七號），提起上訴，本院判決如左：
    主  文
上訴駁回。
    理  由
按刑事訴訟法第三百七十七條規定，上訴於第三審法院，非以判決違背法令為理由，
不得為之。是提起第三審上訴，應以原判決違背法令為理由，係屬法定要件。如果上
訴理由狀並未依據卷內訴訟資料，具體指摘原判決不適用何種法則或如何適用不當，
或所指摘原判決違法情事，顯與法律規定得為第三審上訴理由之違法情形，不相適合
時，均應認其上訴為違背法律上之程式，予以駁回。本件上訴人甲○○上訴意旨略稱
：(一)上訴人於原審已請求將涉案槍枝或其外包裝之塑膠袋送請鑑定，以查明是否有上
訴人之指紋。原審未依聲請送請鑑定，亦未依刑事訴訟法第一百七十二條（按修正後
為第一百六十三條之二）規定以裁定駁回上訴人之聲請，顯然違背法令。(二)上訴人於
原審已供稱，伊與謝永吉（上訴人之前姑丈）有糾紛，故懷疑涉案之槍枝極可能是謝
永吉所藏放。原判決記載，上訴人「對於該槍、彈係何人交付伊持有，堅不吐實」，
顯然理由矛盾。(三)涉案之槍、彈係在上訴人住處一樓浴室之堆積物中查獲，而上訴人
之房間在二樓，況家中尚有父母、兄長等家人居住及其他人出入。原判決逕認該槍、
彈屬於上訴人所有，有理由不備之違誤云云。
惟查：原判決撤銷第一審判決，依想像競合犯改判論處上訴人未經許可，持有可發射
子彈具有殺傷力之槍枝罪刑。係依憑上訴人在警訊時及第一審偵審中之供述；證人陳
志昌、謝永吉之證述；並有槍枝一把、子彈一發扣案，及內政部警政署刑事警察局鑑
驗通知書一紙在卷可稽，以為論據。並敘明：(1)上訴人於民國八十八年十二月間，在
彰化縣埔心鄉○○村○○路四十五號住處，取得不詳姓名者所交付，經由金屬玩具槍
改造，可發射子彈具有殺傷力之掌心雷槍枝一把，及由玩具子彈改造而成，具有殺傷
力之子彈一發，而未經許可無故持有。嗣經警持檢察官簽發之搜索票，於八十九年五
月九日下午一時許，在上址浴室內之堆積物下查獲，並扣得上開槍枝一把、子彈一發
（子彈已於鑑驗時擊發）。(2)上訴人於警訊時及第一審偵審中已供承，扣案之槍、彈
係於八十八年十二月間，即放置在住處一樓浴室（按係閒置之浴室，供為儲藏間使用
）之堆積物下，有各該筆錄可查（見偵查卷第四頁背面、第五頁、第十六頁背面、第
二十八頁背面，第一審卷第二十頁）。足見上訴人自始即知悉該槍、彈放置之位置，
則該槍、彈係於八十八年十二月間從他人取得，即屬無疑。(3)上訴人於偵查中雖辯稱
：該槍、彈是案外人陳志昌所放置。但經調查結果，該槍、彈並非來自陳志昌；陳志
昌涉案部分，並經檢察官為不起訴處分確定，有台灣彰化地方法院檢察署八十九年度
偵緝字第二四七號不起訴處分書在卷可憑。嗣上訴人於審判中另改稱：伊與謝永吉（
上訴人之前姑丈）有糾紛，故懷疑該槍、彈可能是謝永吉所放置，用以栽贓云云。但
經傳喚謝永吉查證結果，謝永吉始終否認其事；上訴人亦僅止於「懷疑」，或推測「
可能」而已，嗣於原審且稱「我沒有辦法確定（是否謝永吉放置）」。足見上開辯解
，乃推諉之詞。(4)扣案之槍、彈經送請鑑定結果，該改造之掌心雷槍枝「係由仿德林
吉雙管手槍製造之金屬玩具手槍，車通槍管內阻鐵改造而成，機械性能良好，可供擊
發子彈使用，認具殺傷力」；改造子彈「係由玩具子彈改造而成，直徑約六MM鋼珠，
經實際試射可擊發，認具殺傷力」，有內政部警政署刑事警察局八十九年五月十七日
刑鑑字第六○六九七號鑑驗通知書在卷可資證明。上訴人雖請求再將扣案之槍枝及其
包裝送請鑑定，以查明是否有上訴人之指紋。然查上訴人於警訊時已供述，扣案之槍
、彈經由交付者放置於該處後，即未再動用過。從而無論其表面是否有上訴人之指紋
，均不影響於上訴人持有該槍、彈，亦無從解免其刑責，即無再送請鑑定之必要。因
認上訴人確有未經許可，持有可發射子彈具有殺傷力之槍枝、子彈之行為，為其所憑
之證據及認定之理由。而以上訴人嗣後否認犯罪，辯稱該槍、彈係陳志昌或謝永吉所
放置云云，乃飾卸之詞，不可採信等情綦詳。上訴意旨，徒憑己見，就原判決已說明
事項或屬原審採證認事職權之適法行使，再次重為爭辯，或為單純事實之爭執，顯與
法律規定得為第三審上訴理由之違法情形，不相適合。其上訴違背法律上之程式，應
予駁回。至於原判決第五面第七至八行所載「寄藏子彈」一語，就其前後文觀之，顯
係「持有子彈」之誤，因不影響全案情節與判決之本旨，應由原審以裁定更正，併此
指明。
據上論結，應依刑事訴訟法第三百九十五條前段，判決如主文。
中      華      民      國    九十二    年     十一     月     二十七   日
                              最高法院刑事第八庭
                                  審判長法官  陳  炳  煌
                                        法官  陳  世  雄
                                        法官  韓  金  秀
                                        法官  吳  信  銘
                                        法官  徐  文  亮
      右正本證明與原本無異
                                              書  記  官
中      華      民      國    九十二    年     十二     月      一      日
                                                                        Ｒ


司法院資訊處製作；財團法人民間司法改革基金會備份。
